【裁判字號】    95,聲,146
【裁判日期】    950223
【裁判案由】    聲明異議
【裁判全文】
臺灣高等法院臺中分院刑事裁定           95年度聲字第146號
聲明異議人
即 受 刑人  甲○○
選任辯護人  陳大俊  律師
上列受刑人因懲治盜匪條例案件，對檢察官於民國95年1月17日
撤銷假釋之執行命令（95年度執更字第123號）聲明異議，本院
裁定如下：
    主  文
異議聲明駁回。
    理  由
一、聲明異議人即受刑人甲○○（下稱受刑人）聲明異議意旨略
    以：施用毒品屬於病患性行為，其行為祇對自我之健康造成
    傷害，而無關施用者是否保持善良品性，法務部前開處分將
    受刑人施用安非他命之病患性行為認係屬於未保持善良品性
    云云，尚非有當。再以保安處分執行法第74條之3規定，假
    釋中付保護管東之人，須違反前條各款情形之一，情節重大
    者，始得報請撤銷假釋。所謂「情節重大」者為不確定法律
    確念，違反保護管束應遵守事項之人，須如何始謂達到情節
    重大之程度，應觀察具體行為態樣是否已嚴重影響假釋目的
    之達成以為審酌。受刑人前因刑罰之執行已收之矯正效果實
    未因其在假釋期間施用毒品1次之行為遭嚴重破壞，自難認
    已達情節重大之程度。且受刑人假釋出獄後，從無違法犯紀
    情事，一直從事於正當工作，在鄰里間亦多樂心公益，與人
    為善，未曾聞與他人有何仇恨糾紛，今於受刑人釋期間即將
    屆滿前，若因其偶而1次施用2級毒品戕害自己健康之行為，
    即予撤銷其假釋，令其重回監獄，恐將反使多年以來對其執
    行刑罰所收矯正之效果，功虧一簣，爰請准予撤銷檢察官為
    指揮執行殘刑之處分等語。
二、按假釋出獄者，在假釋中付保護管束。違反保護管束規則情
    節重大者，得撤銷緩刑之宣告或假釋。刑法第93條第2 項、
    第3 項分別定有明文。又按受保護管束人在保護管束期間內
    ，應遵守下列事項：(1)保持善良品行，不得與素行不良之人
    往還。(2)服從檢察官及執行保護管束者之命令。(3)不得對被
    害人、告訴人或告發人尋釁。(4)對於身體健康、生活情況及
    工作環境等，每月至少向執行保護管束者報告1次。(5)非經
    執行保護管束者許可，不得離開受保護管束地；離開在10日
    以上時，應經檢察官核准。受保護管束人違反前條各款情形
    之一，情節重大者，檢察官得聲請撤銷保護管束或緩刑之宣
    告。假釋中付保護管束者，如有前項情形時，典獄長得報請
    撤銷假釋。保安處分執行法第74條之2、第74條之3分別定有
    明文。
三、經查：
  (一)本件受刑人曾於民國（下同）81年間因違反麻醉藥品管理條
    例案件及竊盜案件，經臺灣臺中地方法院以81年易字第5914
    號分別判處有期徒刑7月、有期徒刑7月確定，應執行有期徒
    1年。經臺灣臺中地方法院檢察署檢察署於81年11月9日以81
    年執字第6519號指揮發監執行，刑期自81年10月31日起算，
    至82年8月3日期滿。又於79年間因懲治盜匪條例案件，經臺
    灣臺中地方法院以81年度重訴緝字第167號判處有期徒刑13
    年，褫奪公權8年，經本院以81年度上訴字第1836號駁回上
    訴確定。經臺灣臺中地方法院檢察署檢察署於82年3月24 日
    以82年執字第2716號指揮書，接續前揭指揮書執行，刑期自
    82年8月4日起算，至95年6月12日期滿，嗣經臺灣臺中地方
    法院檢察署檢察官聲請合併定其應執行之刑，經本院裁定應
    執行有期徒刑14年，臺灣臺中地方法院檢察署檢察官於84年
    5月23日以84年執更字第1615號換發指揮書執行，刑期自81
    年10月31日起算，至95年6月12日期滿。受刑人於87年1月22
    日獲准假釋出獄，並於假釋期中交付保護管束。惟受刑人於
    假釋期間之94年5月間，卻因施用毒品案件案件，於94年5
    月11日，在臺中市○區○○路356號601室為警查獲。於94年
    10月17日依臺灣臺中地方法院94年度毒聲字第1417號裁定送
    臺灣臺中看守所附設勒戒所觀察、勒戒，經臺灣臺中監獄以
    聲請人顯已違反保安處分執行法第74條之2第1款、第2款之
    規定且情節重大，依據同法第74條之3第2項之規定，報請法
    務部撤銷假釋，嗣經法務部於95年1月4日，以法矯字第0940
    047223號函，認受刑人於假釋中違反保安處分執行法第74條
    之2第1款、第2款情節重大，准予撤銷其假釋，由臺灣臺中
    地方法院檢察署檢察官以95年執更字第123號執行指揮書，
    指揮臺灣臺中監獄執行殘刑8年3月22日，並於95年1月17 日
    ，以執行傳票命令聲請人於95年2月14日上午10時前往臺中
    市○區○○路1段91號1樓臺灣中地方法院檢察署執行科接受
    執行等情，有臺灣臺中監獄假釋證明書、臺灣臺中地方法院
    94年度毒聲字第1417號裁定、94毒抗字第685號裁定、法務
    部撤銷受保護管束人假釋處分書、臺灣臺中地方法院檢察署
    執行傳票、臺灣高等法院被告前案紀錄表等附卷可稽。是臺
    灣臺中地方法院檢察署檢察官撤銷受刑人之假釋並指揮臺灣
    臺中監獄執行殘刑，乃依據前述法務部93年11月30日法矯字
    第0930042929號函所為。
  (二)受刑人於警查獲後所採之尿液，經以氣相層析質譜分析法檢
    驗結果，呈安非他命及甲基安非他命陽性反應，足認受刑人
    於94年5月11日下午7時許回溯96小時內之某時，確有施用毒
    品危害防制條例第2級毒品安非他命1次之事實，業經臺灣臺
    中地方法院94年度毒聲字第1417號裁定、94毒抗字第685 號
    裁定確定，施用毒品既屬違法行為，受刑人於前開保護管束
    期間猶犯之，即有未能保持善良品行之具體情狀，所犯又係
    設有刑罰之規定，足見其違反保護管束規則，亦屬情節重大
    ，是以法務部依據受刑人客觀上確有施用毒品之刑事不法行
    為，核准撤銷受刑人前案之假釋，於法並無不合。至受刑人
    假釋出獄後，除本件施用毒品案件外無其他違法犯紀情事，
    一直從事於正當工作，在鄰里間亦多樂心公益，與人為善，
    未曾聞與他人有何仇恨糾紛等情，僅為其假釋不被撤銷之考
    量原因，非謂受刑人另有違法情事時，亦不得撤銷其假釋。
    又受刑人前有吸用麻藥前科，於假釋期間再犯施用毒品案件
    ，足認受刑人並無改過遷善之決心。受刑人仍執前詞為異議
    之聲明，為無理由，應裁定駁回其異議之聲明。
四、據上論結，應依刑事訴訟法第486條，裁定如主文。
中    華    民    國    95    年    2    月    23     日
            刑事第七庭  審判長法  官  林  榮  龍
                              法  官  許  秀  芬
                              法  官  江  錫  麟
上列正本證明與原本無異。
如不服本裁定，應於裁定送達後五日內向本院提出抗告狀。
                              書記官  劉  建  智
中    華    民    國    95    年    2    月    27     日
                                                      Ａ


司法院資訊處製作；財團法人民間司法改革基金會備份。
